臺灣士林地方法院民事裁定
111年度訴字第1315號
原      告  胡苡辰  



被      告  找時間動一動俱樂部有限公司


兼法定代理  
人          葉韋杰  
被      告  林建廷  
上列當事人間請求清償借款等事件，本院裁定如下：
    主  文
本件移送臺灣臺北地方法院。
    理  由
一、按訴訟之全部或一部，法院認為無管轄權者，依原告聲請或
    依職權以裁定移送於其管轄法院，民事訴訟法第28條第1項
    定有明文。又訴訟，由被告住所地之法院管轄。對於私法人
    或其他得為訴訟當事人之團體之訴訟，由其主事務所或主營
    業所所在地之法院管轄。共同訴訟之被告數人，其住所不在
    一法院管轄區域內者，各該住所在地之法院俱有管轄權。但
    依第4條至前條規定有共同管轄法院者，由該法院管轄。民
    事訴訟法第1條第1項、第2條第2項、第20條亦有明文。
二、本件原告係主張其受被告葉韋杰邀約投資成立被告找時間動
    一動俱樂部有限公司（下稱找時間公司），資本總額為新臺
    幣（下同）150萬元，被告葉韋杰諉稱承諾保障客源並以3：
    3：1（顧問3、葉韋杰3、原告1）定期分配盈餘等語，致原
    告陷於錯誤出資50萬元。詎民國109年8月17日找時間公司成
    立後，被告葉韋杰不曾分配盈餘或客源給原告，且禁止原告
    參與經營、查閱帳冊等，原告始知遭詐騙，而於111年3月17
    日以存證信函請求轉讓股份並退還出資額，竟遭被告拒絕返
    還出資額。又找時間公司陸續向原告借款合計66萬元，被告
    葉韋杰、林建廷則藉投資被告找時間公司發展經營為由，於
    109年6月間分別向原告借款107萬9,000元、29萬3,836元，
    經原告以上開存證信函催告其等清償借款，亦遭視若無睹，
    爰依民法第92第第1項、第179條、第478條規定提起本件訴
    訟。職是，依原告前揭主張事實，本件並無共同管轄法院，
    亦非專屬管轄，而被告找時間公司營業所在地位於臺北市中
    山區，被告葉韋杰、林建廷分別設籍在澎湖縣馬公市、澎湖
    縣湖西鄉，有公司變更登記表、個人戶籍資料查詢結果可稽
    (見本院卷第20-21頁、外放限制閱覽卷)，則依上開規定，
    臺灣臺北地方法院、臺灣澎湖地方法院俱有管轄權。本院審
    酌本件所涉事實均與被告找時間公司相關，基於土地管轄及
    將來訴訟進行、調查之方便，自應由被告找時間公司營業所
    在地之法院管轄較為妥適。茲原告向無管轄權之本院起訴，
    顯係違誤，爰依職權將本件移送於臺灣臺北地方法院。
三、依首開法條裁定如主文。
中　　華　　民　　國　　111 　年　　9 　　月　　29　　日
                  民事第三庭  法　官  林玉蕙
以上正本係照原本作成。
如對本裁定抗告，須於裁定送達後10日內向本院提出抗告狀，並
繳納抗告費新臺幣1,000元。
中　　華　　民　　國　　111 　年　　9 　　月　　29　　日
                              書記官  林瀚章